臺灣高雄地方法院刑事判決　　　　　　　　　　　　九十一年度易字第三一一一號
　　公　訴　人　臺灣高雄地方法院檢察署檢察官
　　被　　　告　甲○○
右列被告因賭博等案件，經檢察官聲請簡易判決處刑（九十一年度偵字第一五三七四
號）及移送併辦（九十一年度偵字第二一五二二號），本院認不宜逕以簡易判決處刑
，改依通常程序審判（原案號：九十一年度簡字第三０四號），判決如左：
    主  文
甲○○共同以賭博為常業，處有期徒刑陸月，如易科罰金，以參佰元折算壹日。扣案
如附表所示之電子遊戲機台共拾壹台、賭資共計新臺幣柒仟柒佰元均沒收。
    事  實
一、甲○○曾於民國九十一年六月間因違反動產擔保交易法案件，經臺灣高雄地方法
    院判處有期徒刑五月確定（尚未執行，未達累犯），仍不知警惕，明知其未依電
    子遊戲場業管理條例之規定辦理營利事業登記，依法不得經營電子遊戲場業，仍
    基於常業賭博之犯意，自九十一年七月一日起至同年九月二十六日止，在下列地
    點以擺設電子遊戲機供人把玩之方式賭博財物：
  (1)自民國九十一年七月一日起，在高雄縣岡山鎮○○○路一二六號經營「吉財神實
    業有限公司」（招牌為「界揚超商」），並在超商內擺設「大舞臺」二台、「喜
    從天降」、「金象王」、「劍龍」、「龍鳳」各一台等電子遊戲機共六台，供不
    特定人投幣打玩，且分別於九十一年七月一日、十五日起以每月薪資新臺幣（下
    同）一萬六千元之代價，僱用與之有犯意聯絡之丁○○、乙○○（均另由檢察官
    依職權為不起訴處分確定）擔任店員，負責銷售商品兼兌換零錢予顧客打玩電子
    遊戲機及洗分之工作。其把玩方式為：顧客每投入十元之硬幣一枚即得開啟十分
    ，再按押機具中之倍數鍵及其他所需之按鍵，如押中者，可按所押之倍數而贏得
    分數，再將所累積之分數，向店員丁○○或乙○○洗分兌換店內等值商品（即洗
    十分可兌換售價十元之商品）或現金；若未押中，則押注金悉歸甲○○獲得，以
    違法經營電子遊戲場業之方式賭博財物。嗣於九十一年七月十六日十時四十分許
    ，正當賭客丙○○（另為職權不起訴處分）在上揭處所玩賭「劍龍」電子遊戲機
    完畢正欲洗分六百餘分時，為警當場查獲，並扣得上開電子遊戲機台共六台、電
    子遊戲機台內甲○○所有之賭資一千六百九十元。
  (2)自民國九十一年八月十四日起，在所經營位於高雄市苓雅區○○○路二十三號發
    發企業行（招牌亦為「界揚超商」）內，擺設利用電腦桿縱，以產生或顯示聲光
    影像、圖案、動作之電子遊戲機「金象王」二台、「大舞臺」、「劍龍」、「動
    物柏青樂」各一台，供不特定人投幣把玩，並於九十一年八月二十四日起僱用與
    其有犯意聯絡之江秋緯（另由檢察官偵查中）擔任店員，負責銷售商品、排貨、
    兌換零錢予顧客把玩電子遊戲機及洗分之工作。把玩及兌換商品或現金之方式同
    右。嗣於九十一年九月二十六日二十一時三十分年，正當賭客劉世泰（另由檢察
    官偵查中）在上揭處所把玩「金象」電子遊戲機完畢，正欲洗分六千分並向江秋
    緯兌換六千元之際，為警當場查獲，並扣得上開電子遊戲機台共五台、甲○○所
    有欲供兌換之賭資六千元及電子遊戲機台內賭資十元。
二、案經高雄縣警察局岡山分局報告台灣高雄地方法院檢察署檢察官聲請簡易判決
    處刑。
    理  由
一、訊據被告甲○○對於右開事實均坦承不諱，核與證人丁○○、乙○○、丙○○於
    警訊、本院審理中結證情節（九十一年十月十五日審判筆錄、警卷九十一年七月
    十六日調查筆錄），及證人江秋緯、劉世泰於警訊中證述情節（警卷九十一年九
    月二十六日調查筆錄，被告不爭執上開警訊筆錄之使用）相符，且有九十一年七
    月十六日為警查獲時扣案之電子遊戲機台六台、賭資一千六百九十元及同年九月
    二十六日為警查獲時扣案之電子遊戲機五台、賭資六０一０元可稽，堪信被告前
    揭自白與事實相符。此外，復有現場照片共十五幀、吉財神實業有限公司董事、
    股東名冊、高雄縣政府營利事業統一發證變更登記申請書、有限公司變更登記表
    租賃契約書、轉讓契約書等在卷可資佐證，本件事證明確，被告犯行堪以認定，
    應依法論科。
二、按常業犯係指行為人以同一犯罪行為之意思，反覆為同一種類之社會活動，該社
    會活動以違反刑法規定之特別犯罪為其主要內容，並且以其為經濟生活之主要支
    柱者為已足，縱令尚有其他職業，亦無礙常業犯之成立。被告在右揭時、地違法
    擺設多台電子遊戲機，反覆從事賭博之行為以茲營利，其顯有賴以維生之常業犯
    意甚明，縱其另有超商之營業收入，仍無礙於常業犯之成立。核被告甲○○所為
    ，係犯刑法第二百六十七條常業賭博罪及電子遊戲場業管理條例第十五條、第二
    十二條之罪。被告與其所僱用之店員乙○○、丁○○或江秋緯間分別有犯意聯絡
    及行為分擔，均為共同正犯。又所犯上述二罪間，有方法目的之牽連關係，應依
    刑法第五十五條牽連犯之規定，從較重之刑法第二百六十七條常業賭博罪處斷。
    公訴人雖僅就被告自九十一年七月一日起至至同年月十六日止之犯行提起聲請簡
    易判決（視同起訴），然檢察官就犯罪事實一部起訴者，其效力及於全部，本件
    被告自九十一年八月十四日起至同年九月二十六日止之犯罪事實，與前揭論罪科
    刑之部分，有常業犯之關係，係法律上之一行為，為單純一罪，本院自應一併加
    以裁判。被告於九十一年七月十六日為警查獲後，仍心存僥倖，另於不同地點繼
    續違法擺設電動玩具賭博財物，然其經營上開電玩之期間非長，且所侵害者係抽
    象之公共秩序社會法益，並無任何個人法益受侵害；且前因違反動產擔保交易法
    案件經法院判處有期徒刑五月確定，有臺灣高等法院被告全國前案紀錄表在卷可
    參，審酌其犯罪之動機、目的、手段，其品性、生活狀況、智識程度、犯罪所生
    之損害，及犯罪後坦認不諱，態度尚佳等一切情狀，量處如主文所示之刑，並諭
    知易科罰金之折算標準，以資懲儆。扣案之電子遊戲機台共十一台、賭資共計七
    千七百元，屬當場賭博之器具與在賭檯之財物，應依刑法第二百六十六條第二項
    之規定宣告沒收之。
據上論斷，應依刑事訴訟法第二百九十九條第一項前段、電子遊戲場業管理條例第十
五條、第二十二條、刑法第十一條、第二十八條、第二百六十七條、第五十五條、第
四十一條第一項、第二百六十六條第二項、罰金罰鍰提高標準條例第一條前段、第二
條，判決如主文。
本案經檢察官郭文俐到庭執行職務。
中    華    民    國    九十一    年    十      月        二十九        日
                              臺灣高雄地方法院刑事第三庭
                                      法  官    葉啟洲
右正本證明與原本無異。
如不服本判決，應於判決送達後十日內，向本院提出上訴狀。
                                      書記官    蔡語珊
中    華    民    國    九十一    年    十      月         三十一       日
